【裁判字號】    94,破,22
【裁判日期】    950314
【裁判案由】    宣告破產
【裁判全文】
臺灣高雄地方法院民事裁定                94年度破字第22號
聲  請  人  甲○○
                      17號
                      七賢二路.
聲請人聲請宣告破產事件，本院裁定如下：
    主  文
宣告甲○○破產。
選任陳景裕律師為破產管理人。
申報債權之期間自即日起至民國九十五年六月九日止。
第一次債權人會議定於民國九十五年四月七日（星期五）上午十
時在本院六樓大禮堂召開。
    理  由
一、聲請意旨略以：聲請人前曾受他人之拜託，而擔任其銀行貸
    款之連帶保證人，嗣因主債務人無法如期繳交貸款本息，銀
    行乃向聲請人追討，惟聲請人亦無能力支付此龐大之貸款本
    息，以致負債高達新台幣（下同）168,360,000 元，超過聲
    請人之總資產甚多，實有必要聲請宣告破產，以保護聲請人
    及債權人雙方利益，爰依破產法第1 條、第57條及第58條之
    規定，檢附財產狀況說明書、債權人清冊、債權申報書、聲
    請人財產目錄等文件，聲請宣告破產等語。
二、按破產，對債務人不能清償債務者，宣告之；破產，除另有
    規定外，得因債權人或債務人之聲請宣告之，破產法第57條
    、第58條第1 項分別定有明文。而所謂不能清償債務，以債
    務人現實財產及其信用仍無法清償全部債務屬之（最高法院
    92年度台抗字第89號判決意旨參照）。
三、經查：
  (一)聲請人所負債務，依其提出之債權人清冊及本院依職權調查
    結果，其債務總金額已高達本金132,596,180 元及利息、違
    約金，有債權人聯邦商業銀行股份有限公司、高雄銀行股份
    有限公司、彰化商業銀行股份有限公司、臺灣銀行股份有限
    公司、臺灣土地銀行股份有限公司之陳報狀、臺灣土地銀行
    高雄分行、高雄縣阿蓮鄉農會之函文暨所附債權憑證、本院
    民事執行處強制執行金額計算書分配表、債權計算書、借據
    、保證債務歸戶查詢資料、支付命令暨確定證明書、帳戶查
    詢資料附卷可稽。而依聲請人所提出之財產清冊、本院92年
    度執字第27327 號執行卷宗、土地暨建物登記謄本及本院依
    職權所調取之稅務電子閘門資料所示，聲請人可供用以清償
    之資產計有高雄縣阿蓮鄉○○段221 、221 之1 地號土地全
    部暨坐落其上門牌號碼為高雄縣阿蓮鄉○○街18號建物（建
    號101 號）及該建物未辦保存登記部分（建號190 號），經
    鑑價後本院所核定之第2 次拍賣最低價格為16,200,000元，
    及高雄縣阿蓮鄉○○段235 、301 地號、權利範圍均為28分
    之2 之土地、高雄縣阿蓮鄉○○段238 、262 、270 地號、
    權利範圍均為40分之1 之土地、高雄縣阿蓮鄉○○段505 地
    號、權利範圍10分之1 之土地、王榮姣所贈與坐落高雄縣內
    門鄉○○○段7 之2 地號土地，依公告現值核算價值計為2,
    263,738 元，總計聲請人之財產價值為18,463,738元，堪認
    聲請人之財產確已不足清償其債務。
  (二)聲請人所有之高雄縣阿蓮鄉○○段221 、221 之1 地號土地
    全部暨坐落其上門牌號碼為高雄縣阿蓮鄉○○街18號建物（
    建號101 號）及該建物未辦保存登記部分（建號190 號），
    已於91年4 月間設定3600萬元之最高限額抵押權予臺灣銀行
    股份有限公司，而聲請人目前尚積欠臺灣銀行股份有限公司
    本金1300萬元及自88年2 月22日起至清償日止，按年利率8.
    725 計算之利息及違約金，有土地、建物登記謄本及臺灣銀
    行股份有限公司之陳報狀暨所檢送之支付命令暨確定證明書
    附卷可稽，則依破產法第108 條之規定，臺灣銀行股份有限
    公司就上開有抵押權之土地建物有別除權存在，不依破產程
    序行使權利。而聲請人設定最高限額抵押權予臺灣銀行股份
    有限公司之上開不動產，經鑑價後本院所核定之第2 次拍賣
    最低價格為16,200,000元，尚不足清償有別除權之抵押權債
    權1300萬元本金暨利息、違約金，是以，扣除上開有抵押權
    設定之不動產後，聲請人所得以清償不具有別除權性質之債
    權之財產總值計為2,263,738 元。
  (三)綜上所述，本件聲請人之全部資產扣除需用以清償別除權債
    權之不動產價額後，其所得得變現之資產價值僅為2,263,73
    8 元，其現實財產及其信用確已達於不能清償債務之狀態，
    而聲請人既有多數債權人，且其組成之破產財團已足以支付
    財團費用及財團債務，而有宣告破產之實益，是其聲請破產
    ，核屬有據，爰一併酌定申報債權之期間及第一次債權人會
    議之日期、地點而宣告如主文所示。
四、按破產管理人，應就會計師或其他適於管理該破產財團之人
    中選任之。破產法第83條第1 項定有明文。查陳景裕律師係
    自民國86年6 月13日加入高雄律師公會執行律師業務迄今，
    並列名該公會破產管理人名冊之內一節，經本院查閱高雄律
    師公會會員錄無訛，並有陳景裕律師之高雄律師公會會員證
    書在卷可按，陳景裕律師長久執行律師職務，經歷完整，應
    可勝任繁雜之破產管理事務，其自適合擔任本件破產管理人
    ，而其經本院徵詢後亦願意擔任本件破產管理人，爰依前揭
    法律規定，選任陳景裕律師為破產管理人，以利本件破產程
    序之進行。
五、據上論結，依破產法第63條、第64條，裁定如主文。
中    華    民    國    95    年    3     月    14    日
                  民事第五庭法  官  黃悅璇
正本係照原本作成。
如對本裁定抗告，須於裁定送達後10日內向本院提出抗告狀。
中    華    民    國    94    年    12    月    14    日
                            書記官  董明惠


司法院資訊處製作；財團法人民間司法改革基金會備份。
